【裁判字號】    95,訴,956
【裁判日期】    950728
【裁判案由】    清償債務
【裁判全文】
臺灣臺南地方法院民事判決               95年度訴字第956號
原      告  乙○○
訴訟代理人  張峻嘉
被      告  丙○○
訴訟代理人  甲○○
上列當事人間請求清償債務事件，本院於民國95年7月21日言詞
辯論終結，判決如下：
    主  文
被告應給付原告新臺幣貳佰陸拾陸萬陸仟陸佰陸拾陸元，及自民
國九十五年六月二十四日起至清償日止，按年息百分之五計算之
利息。
訴訟費用由被告負擔。
    事實及理由
一、本件原告起訴主張：被告與訴外人戴天謝、甲○○等人自民
    國82年間起以經營事業極需資金週轉為由，先後共同向原告
    借款新台幣 (下同)8,000,000 元 (每人之應分擔額為2,666
    ,666 元)，但到期皆未清償。嗣於85年1月間，被告所經營
    之公司出現資金週轉不靈情況，經原告追問始知被告等人向
    原告調度之現金是用於六合財賭博，原告乃對被告等人提起
    詐欺之刑事告訴，被告等人始於85年1月16日出面與原告達
    成協議，被告等人並簽具切結書承諾於87年1月31日前清償
    上開債務，詎屆期債務人仍未履行，經原告多次催討，均置
    之不理，爰依消費借貸之法律關係，提起本件訴訟，並聲明
    請求判決如主文所示。
二、被告則以：伊確實有積欠原告系爭借款債務，但原告要求伊
    每個月應分期償還50,000元，伊沒有能力負擔；且之前原告
    有將伊公司的生財器具搬走使用，但卻沒有抵償欠款等語，
    資為抗辯。並聲明：原告之訴駁回。
三、經查，原告主張被告與訴外人戴天謝、甲○○等人，共同向
    伊借用8,000,000元，迄今均未清償等情，業據提出與其所
    述相符之被告及訴外人戴天謝、甲○○等人所簽名之債務清
    償切結書1份及臺灣桃園地方法院85年度自字第29號刑事判
    決1件為證，且為被告所不爭執，自堪信原告上開主張為真
    實。被告雖辯稱：原告將伊公司的生財器具搬走使用，卻未
    扣抵債務云云，然為原告所否認，被告復未舉證以實其說，
    自難認為可採。再按消費借貸之借用人應於約定期限內，返
    還與借用物種類、品質、數量相同之物；又遲延之債務，以
    支付金錢為標的者，債權人得請求依法定利率計算之遲延利
    息，但約定利率較高者，仍從其約定利率；另應付利息之債
    務，其利率未經約定，亦無法律可據者，週年利率為百分之
    5，民法第478條前段、第233條第1項、第203條分別定有明
    文。本件被告既不否認確實有積欠原告系爭借款債務，且迄
    今仍未清償，從而，原告請求被告清償債務，於法自無不合
    ，被告空言辯稱無力清償云云，委無足採。
四、綜上所陳，原告依消費借貸之法律關係，請求被告給付2,66
    6,666元及自起訴狀繕本送達翌日即95年6月24日起至清償日
    止，按年息百分之5計算之法定遲延利息，於法有據，應予
    准許。
五、據上論結：本件原告之訴為有理由，依民事訴訟法第78條，
    判決如主文。
中    華    民    國    95    年    7     月    28    日
                  民事第五庭    法  官  孫淑玉
右為正本係照原本作成。
如對本判決上訴，須於判決送達後20日內向本院提出上訴狀。
中    華    民    國    95    年    7     月    31    日
                                書記官  凌昇裕


司法院資訊處製作；財團法人民間司法改革基金會備份。
